【裁判字號】    89,易,832
【裁判日期】    890808
【裁判案由】    違反就業服務法
【裁判全文】
臺灣彰化地方法院刑事判決                          八十九年度易字第八三二號
    公  訴  人  臺灣彰化地方法院檢察署檢察官
    被      告  良展有限公司
    兼  代表人  乙○○
    被      告  甲○○
右列被告等因違反就業服務法案件，經檢察官提起公訴（八十九年度偵字第二二一四
號、第三一二五號），本院判決如左：
    主      文
良展有限公司之代表人因執行業務，違反雇主不得未經許可聘僱他人所申請聘僱之外
國人之規定，其聘僱人數為貳人，處罰金新台幣陸萬元。
乙○○違反雇主不得未經許可聘僱他人所申請聘僱之外國人之規定，其聘僱人數為貳
人，處拘役伍拾伍日，如易科罰金，以參佰元折算壹日。
甲○○違反雇主不得以本人名義聘僱外國人為他人工作之規定，其聘僱人數為壹人，
處罰金新台幣參萬元，如易服勞役，以新台幣玖佰元即銀元參佰元折算壹日。
    事      實
一、乙○○係設於彰化縣花壇鄉○○村○○路三一八巷九弄四號良展有限公司（以下
    簡稱良展公司）之負責人，明知雇主未經主管機關行政院勞工委員會許可，不得
    聘僱他人所聘僱之外國人，而其夫甲○○於民國八十八年七月二十九日合法申請
    來台之菲律賓籍勞工ＭＡＰＵＴＩ  ＭＡＲＤＯＮＩＯ  ＬＡＴＯＪＡ係來台擔
    任監護工作；乙○○於八十八年四月二十九日合法申請來台之菲律賓籍勞工ＣＯ
    ＲＴＥＺ  ＣＲＩＳＴＥＴＯ  ＧＡＮＡＢＯ係來台擔任乙○○家庭幫傭之工作
    ，乙○○竟自八十九年一月二十五日起至同年月二十七日止，於其執行良展公司
    業務時，未經許可，以月薪新台幣一萬五千八百四十元之代價，聘僱甲○○及其
    依法申請聘僱之前開二名菲律賓籍勞工，在良展公司搬移後之地點彰化縣花壇鄉
    長沙村禾田巷五十二之十號從事掃地、操作沖床等工作。嗣於八十九年一月二十
    七日下午三時許，該二名菲律賓籍勞工在良展公司工作時，為警當場查獲。
二、案經彰化縣警察局和美分局報請臺灣彰化地方法院檢察署檢察官偵查及檢察官自
    動檢舉（良展公司部分）偵查起訴。
    理      由
一、訊據被告乙○○、甲○○二人固坦承令渠等所僱用之菲律賓籍勞工前往良展公司
    工作之事實不諱，惟辯稱：當時良展公司已停業，該二名外勞係在工廠內打掃及
    作收尾之工作云云。惟查，右揭事實業據被告乙○○、甲○○二人於警訊時坦承
    不諱，核與證人即菲律賓籍勞工ＭＡＰＵＴＩ  ＭＡＲＤＯＮＩＯ  ＬＡＴＯＪ
    Ａ、ＣＯＲＴＥＺ  ＣＲＩＳＴＥＴＯ  ＧＡＮＡＢＯ證述受聘僱之情節大致相
    符，並有出入境登記、外僑居留證、外僑居留口卡等文件附卷可稽，雖良展公司
    已申請停工，惟被告乙○○仍令該二名外勞在公司內從事打掃、操作沖床等未完
    成之工作，顯見被告乙○○仍有違反就業服務法之犯意，是以被告二人所辯顯係
    事後卸責之詞，不足採信，本件事證明確，被告三人等犯行均堪認定。
二、按雇主不得以本人名義聘僱外國人為他人工作或未經許可聘僱他人所申請聘僱之
    外國人，就業服務法第五十三條第二、三款定有明文。核被告乙○○所為，係違
    反同法第五十三條第二款、第三款之規定，應依同法第五十八條第一項前段、第
    五十八條第一項後段之規定科刑；被告甲○○所為，係違反同法第五十三條第二
    款之規定，應依同法第五十八條第一項前段之規定科刑；被告良展公司之代表人
    乙○○因執行業務犯前開罪，應依同法第五十八條第二項之規定，對被告良展公
    司科以罰金。被告乙○○一行為同時違反同法第五十三條第二款、第三款之規定
    ，應依同法第五十八條第一項前段、第五十八條第一項後段之規定科刑，為想像
    競合犯，應依刑法第五十五條之規定從一重之就業服務法第五十八條第一項後段
    之規定科刑。爰審酌被告良展公司、乙○○、甲○○聘僱外籍勞工之情節、動機
    、目的、被告乙○○前即有違反就業服務法之前科及其等犯罪後之態度等一切情
    狀，各量處如主文之刑，並分別諭知被告乙○○、甲○○易科罰金、易服勞役之
    折算標準。
據上論斷，應依刑事訴訟法第二百九十九條第一項前段，就業服務法第五十八條第二
項、第一項，刑法第十一條前段、第五十五條、第四十一條、第四十二條第二項，罰
金罰鍰提高標準條例第二條，現行法規所定貨幣單位折算新台幣條例第二條，判決如
主文。
本案經檢察官陳德芳到庭執行職務。
中      華      民      國    八十九    年      八      月      八      日
        臺灣彰化地方法院刑事第二庭
                                        法      官  石  馨  文
右正本證明與原本無異。
如不服本判決，應於判決送達後十日內向本院提出上訴狀（須附繕本）。
                                        法院書記官  王  振  州
中      華      民      國    八十九    年      八      月      十      日
就業服務法第五十三條
雇主不得有左列行為：
一、聘僱或留用未經許可或許可失效之外國人。
二、以本人名義聘僱外國人為他人工作。
三、未經許可聘僱或留用他人所申請聘僱之外國人。
四、指派所聘僱之外國人從事申請許可以外之工作。
就業服務法第五十八條
違反第五十三條第一款、第二款或第三款規定，其聘僱或留用人數為一人者，處六月
以下有期徒刑、拘役或科或併科新臺幣九萬元以下罰金；其聘僱或留用人數為二人以
上者，處三年以下有期徒刑、拘役或科或併科新臺幣三十萬元以下罰金。
法人之代表人、法人或自然人之代理、受雇人或其他從業人員，因執行業務犯前項之
罪者，除處罰其行為人外，對該法人或自然人亦科以前項之罰金。


司法院資訊處製作；財團法人民間司法改革基金會備份。
